臺灣士林地方法院刑事判決
111年度審訴字第326號
公  訴  人  臺灣士林地方檢察署檢察官
被      告  鄭安棋


上列被告因違反毒品危害防制條例案件，經檢察官提起公訴（11
0年度毒偵字第2491號、111年度毒偵字第65號），本院合議庭因
被告於準備程序就被訴事實為有罪之陳述，裁定由受命法官獨任
進行簡式審判程序並判決如下：
    主  文
鄭安棋犯施用第一級毒品罪，共貳罪，各處有期徒刑玖月。應執
行有期徒刑壹年。
    事實及理由
一、按簡式審判程序之證據調查，不受第159條第1項之限制，刑
    事訴訟法第273條之2定有明文，是於行簡式審判程序之案件
    ，被告以外之人於審判外之陳述，除有其他不得作為證據之
    法定事由外，應認具有證據能力。本件所援引被告鄭安棋以
    外之人於審判外之陳述，因本案採行簡式審判程序，復無其
    他不得作為證據之法定事由，依上說明，應認均有證據能力
    。
二、本件事實及證據，除均引用檢察官起訴書之記載（如附件）
    外，證據部分並補充：被告鄭安棋於審判中之自白（見本院
    卷第38、44頁）。
三、論罪科刑
  ㈠按海洛因、甲基安非他命分屬毒品危害防制條例第2條第2項
    第1款、第2款所管制之第一、二級毒品，不得持有、施用，
    而被告鄭安棋於起訴書犯罪事實欄一㈠、㈡，均同時施用海洛
    因、甲基安非他命，核其所為，均係犯毒品危害防制條例第
    10條第1項之施用第一級毒品罪，及同條第2項之施用第二級
    毒品罪。被告前後2次為施用上開毒品而持有各該毒品之低
    度行為，均應為施用之高度行為所吸收，不另論罪。又被告
    前後2次均以一行為同時施用該二種毒品，而觸犯上開二罪
    名，均為想像競合犯，應依刑法第55條前段之規定，各從一
    重之施用第一級毒品罪處斷。再被告前後2次施用毒品犯行
    ，犯意各別，行為互殊，應予分論併罰。
　㈡另被告前因施用毒品案件，經臺灣新北地方法院以104年度審
    訴字第290號分別判處有期徒刑4月、7月確定後，由同法院
    以104年度聲字第3933號合併裁定應執行有期徒刑9月確定（
    下稱第一執行案，刑期起算日期民國104年8月27日，指揮書
    執畢日期105年5月26日）；又因施用毒品案件，經本院以10
    5年度審訴字第68號分別判處有期徒刑5月、8月確定後，由
    本院以105年度聲字第895號合併裁定應執行有期徒刑1年確
    定（下稱第二執行案，刑期起算日期105年5月27日，指揮書
    執畢日期106年5月26日）；嗣經接續執行後，於105年11月2
    9日假釋出監，惟假釋經撤銷，尚餘殘刑有期徒刑4月又30日
    （徒刑期間：107年1月30日至107年6月28日）。另因施用毒
    品案件，經本院以106年度審易字第1257號分別判處有期徒
    刑6月、7月確定，再因施用毒品案件，經本院以106年度審
    簡字第957號判處有期徒刑5月確定，上二案件由本院以106
    年度聲字第1493號合併裁定應執行有期徒刑1年4月確定（下
    稱第三執行案，刑期起算日期106年9月28日，指揮書執畢日
    期108年6月26日），嗣第三執行案與前揭殘刑接續執行後，
    於108年5月8日假釋出監，迄108年6月8日期滿未經撤銷假釋
    ，視為執行完畢等情，業經檢察官起訴意旨提出主張，且為
    被告所是認（見本院卷第38頁），核與卷附臺灣高等法院被
    告前案紀錄表及全國刑案資料查註表記載相符，足認被告於
    受有期徒刑之執行完畢後，5年以內故意再犯本案有期徒刑
    以上之各罪，均為累犯。參酌司法院大法官釋字第775號解
    釋意旨，衡諸被告前案所犯均屬施用毒品犯罪，與本案罪質
    同一，行為態樣相類，且其於前案執行完畢後2年左右，即
    再犯本案施用毒品犯行，堪認其對刑罰反應力薄弱，為助其
    教化並兼顧社會防衛，認為就其本案所犯之各罪，尚無因加
    重最輕本刑而生刑罰逾其罪責之情，應依刑法第47條第1項
    之規定，均予加重其刑。
　㈢爰以行為人之責任為基礎，並審酌被告除前述構成累犯之施
    用毒品前科外，並於110年間又因施用毒品犯行，依毒品危
    害防治條例新修正之相關規定送觀察、勒戒，仍不知悛悔，
    復再施用毒品而犯本案，顯見其無戒絕之決心，惟念其施用
    毒品乃戕害自己身心健康，尚未危及他人，並考量其犯後已
    知坦承犯行之犯後態度，兼衡其犯罪之動機、目的、暨其自
    陳國中畢業之智識程度、未婚，目前從事水泥工，與父親同
    住之家庭經濟與生活狀況等一切情狀，就其前後2次犯行，
    各量處如主文所示之刑，以資懲儆。又本院審酌被告2次施
    用毒品犯行，均係施用相同毒品，罪質同一，情節相似，數
    罪之加重效應較低，乃本於罪責相當性之要求，就整體犯罪
    之非難評價、各行為彼此間之偶發性、各行為所侵害法益之
    專屬性或同一性予以綜合判斷，及斟酌被告犯罪行為之不法
    與罪責程度、對其施以矯正之必要性，乃就前揭對被告量處
    之宣告刑，定其應執行之刑如主文所示。
據上論結，應依刑事訴訟法第273條之1第1項、第299條第1項前
段、第310條之2、第454條第2項，毒品危害防制條例第10條第1
項、第2項，刑法第11條前段、第55條、第47條第1項、第51條第
5款，判決如主文。
本案經檢察官李美金提起公訴，檢察官余秉甄到庭執行職務。
中　　華　　民　　國　　111 　年　　6 　　月　　16　　日
                  刑事第九庭法  官 李冠宜
以上正本證明與原本無異。
如不服本判決應於收受送達後20日內向本院提出上訴書狀，並應
敘述具體理由。其未敘述上訴理由者，應於上訴期間屆滿後20日
內向本院補提理由書（均須按他造當事人之人數附繕本）「切勿
逕送上級法院」。
因疫情而遲誤不變期間，得向法院聲請回復原狀。
                            書記官  杜依玹
中　　華　　民　　國　　111 　年　　6 　　月　　20　　日
附錄：本案論罪科刑法條全文
毒品危害防制條例第10條
施用第一級毒品者，處6月以上5年以下有期徒刑。
施用第二級毒品者，處3年以下有期徒刑。